【裁判字號】    92,易,2299
【裁判日期】    920912
【裁判案由】    毀損等
【裁判全文】
臺灣板橋地方法院刑事判決                        九十二年度易字第二二九九號
    公  訴  人  臺灣板橋地方法院檢察署檢察官
    被      告  甲○○
                乙○○
                丙○○
右列被告等因毀損等案件，經檢察官提起公訴（九十一年度偵字第一六五七九號），
本院判決如左：
    主      文
甲○○、乙○○共同公然侮辱人，各處罰金參仟元，如易服勞役，均以參佰元折算壹
日。
丙○○損壞他人本票，足以生損害於他人，處拘役貳拾日，如易科罰金，以參佰元折
算壹日。
    事      實
一、緣甲○○、乙○○受案外人林明治、賴瑞菊及解陽龍三人之委託，於民國九十二
    年五月二十八日晚間八時三十分許，相偕持鍾士文簽發予林明治等人之本票二十
    四張，至臺北縣三重市○○街六００巷十八號尋訪鍾士文，欲向鍾士文催討欠款
    ，惟僅見鍾士文之父丙○○在場，甲○○、乙○○即對丙○○提示鍾士文所簽發
    之前開本票供丙○○了解其情，詎丙○○竟萌毀損之犯意，將甲○○、乙○○共
    同管領監督之前開本票（起訴書誤載為支票）均撕成二半，致令不堪用，足生損
    害於甲○○、乙○○；甲○○、乙○○因此心生不滿，另率不詳姓名成年人若干
    ，於同年六月二十六日九時四十五分許，返回上址丙○○所經營公眾得出入之小
    吃攤前，拉開載有欠債還錢等字樣之白布條抗議，其間甲○○、乙○○二人猶基
    於侮辱之犯意聯絡，共同輪流以「臭雞巴」、「死老猴」、「骯髒鬼」等穢語指
    涉丙○○而公然侮辱之。
二、案經甲○○、乙○○、及丙○○訴由臺北縣政府警察局三重分局報告本署偵辦。
    理      由
一、訊之被告丙○○矢口否認有何犯行，辯稱：伊雖於九十二年五月二十八日晚間八
    時三十分許，見過甲○○、乙○○提示之本票，但閱畢即返還甲○○、乙○○，
    未撕毀之云云；惟查：右揭毀損及公然侮辱之事實，分據被告丙○○於警訊、被
    告甲○○、乙○○於警訊、偵查、及本院審理時供認不諱，互核相符，且有遭撕
    毀本票相片、委任催收債款契約書等存卷可資佐證；又被告甲○○、乙○○共同
    公然侮辱之行為，經搜證錄影，並據檢察官勘驗無訛，亦有勘驗筆錄在卷可憑；
    被告丙○○嗣後否認犯行，既與甲○○、乙○○之指訴相左，亦與其於警訊中之
    自白齟齬，矧甲○○、乙○○係受託向被告丙○○之子討債，與被告丙○○間本
    無仇怨糾葛，而所執本票又係重要之債權憑證，實無自行撕毀誣陷丙○○之理，
    俱徵被告丙○○所辯，無非推諉卸責之詞，不足採信；綜上本案事證明確，被告
    等犯行咸堪認定。
二、核被告甲○○、乙○○所為，均係犯刑法第三百零九條第一項公然侮辱罪，被告
    丙○○所為，係犯刑法第三百五十四條毀損罪。被告甲○○、乙○○二人間就所
    犯公然侮辱罪，有犯意之聯絡及行為之分擔，皆為共同正犯。又計算財產法益被
    侵害之個數，應以財產監督權之個數為準，被告丙○○撕毀之二十四張本票，雖
    為鍾士文簽發予案外人林明治、賴瑞菊及解陽龍，惟因委任催討債款之需而交甲○○、乙○○共同管領，即入於渠二人之監督，被告丙○○毀損之，自係侵害甲○○、乙○○二人之財產法益無疑，被告丙○○以一毀損行為侵害渠二人法益，
    為想像競合，應依刑法第五十五條規定，從一毀損罪名處斷。爰審酌被告三人之
    犯罪動機、目的、所受刺激、所用手段、所生危害、及犯罪後態度等一切情狀，
    分別量處如主文所示之刑，並諭知拘役易科罰金、罰金易服勞役之折算標準，資
    為懲儆。
據上論結，應依刑事訴訟法第二百九十九條第一項前段，刑法第二十八條、第三百零
九條第一項、第三百五十四條、第五十五條、第四十一條第一項前段、第四十二條第
二項，罰金罰鍰提高標準條例第一條前段、第二條，判決如主文。
本案經檢察官鄧媛到庭執行職務。
中      華      民      國    九十二    年      九      月     十二     日
                                      臺灣板橋地方法院刑事第六庭
                                          法  官  蔡  新  毅
右正本證明與原本無異。
如不服本判決，應於判決送達後十日內向本院提出上訴狀（應附繕本），上訴於臺灣
高等法院。
              書記官  謝  麗  秋
中      華      民      國    九十二    年      九      月     十二     日
※附錄本案論罪科刑主要法條全文※
中華民國刑法第三百零九條：
公然侮辱人者，處拘役或三百元以下罰金。
以強暴犯前項之罪者，處一年以下有期徒刑、拘役或五百元以下罰金。
中華民國刑法第三百五十四條：
毀棄、損壞前二條以外之他人之物或致令不堪用，足以生損害於公眾或他人者，處二
年以下有期徒刑、拘役或五百元以下罰金。


司法院資訊處製作；財團法人民間司法改革基金會備份。
